【裁判字號】    98,聲判,171
【裁判日期】    981130
【裁判案由】    聲請交付審判
【裁判全文】
臺灣臺北地方法院刑事裁定             98年度聲判字第171號
聲  請  人  甲○○
代  理  人  陳守東律師
被      告  丙○○
            戊○○
            乙○○
            丁○○
上列聲請人因被告等涉犯妨害自由案件，不服臺灣高等法院檢察
署中華民國98年8月4日98年度上聲議字第4829號駁回聲請再議之
處分（原不起訴處分案號：臺灣臺北地方法院檢察署98年度偵字
第9840號），聲請交付審判，本院裁定如下：
    主  文
聲請駁回。
    理  由
一、按告訴人不服上級法院檢察署檢察長或檢察總長認再議為無
    理由而駁回之處分者，得於接受處分書後10日內委任律師提
    出理由狀，向該管第一審法院聲請交付審判；又法院認為交
    付審判之聲請不合法或無理由者，應駁回之。刑事訴訟法第
    258條之1第1項、第258條之3第2項前段，分別定有明文。
二、聲請交付審判意旨略以：(一)按被害人所述被害情形如無瑕疵
    可指，而就其他方面調查又與事實相符，則其供述未始不足
    據為判決之基礎，最高法院32年上字第657 號著有判例。又
    被告親友為被告有利益之證言，其證明力如何，固屬於事實
    審法院自由判斷之職權，而其所為判斷，仍須受論理法則之
    支配，原判決對於甲、乙、丙等之證言，不說明其有何瑕疵
    ，徒以其與上訴人等非親即友，即所謂其係出於勾串，其自
    由判斷之職權運用顯不合論理上之法則，最高法院31年上字
    第168 號亦著有判例。查本案起先係由被告戊○○約告訴人
    甲○○，在富隆證券樓下即臺北市○○○路○段72號1樓丹堤
    咖啡見面，當告訴人偕同母親蕭春江依約在前往途中，被告
    戊○○臨時打電話說要改在2 樓的富隆證券公司，理由是比
    較安靜云云，告訴人不疑有他，就依約進入富隆證券交易大
    廳，未見到任何人心理正感覺事情有異時，就聽到外面的鐵
    捲門關閉的聲音。嗣後才見到被告戊○○及兩名陌生惡漢即
    被告乙○○及被告丁○○，整個偌大的交易廳，只有告訴人
    母女與被告戊○○等3 人，當事人的丙○○始終沒有出面，
    氛圍突然全然令人感到恐懼與窒息。因此告訴人就對被告戊○○說我要出去，這時陌生惡漢即被告乙○○即以可怕口氣
    說：「今天事情沒有解決，妳就出不去。」並說：「伊是縱
    貫線的，係苗栗後龍海線。」再指其包包說這是「阿拉」（
    手槍的江湖話）令告訴人心生畏懼，想要離開，再度要求開
    門，然該鐵捲門是電動門，遙控器在他們手裡，其他又無通
    路可逃離，就在這樣的情況下被迫簽交切結書，才得以全身
    而退。以上事實由唯一在場目睹經歷之證人蕭春江證明屬實
    。被告等對此事實，亦不否認，另外亦有切結書在卷可稽。
    經查該切結書係被告等提出，詳細內容因寫得很多，告訴人
    只被對方口頭說明了解收到現金5 萬元及支票15萬元後，其
    餘債務，已無回收之可能，所以聲請再議時誤為和解書，但
    是切結書確實在卷，其內容即：「甲方（即告訴人）同意乙
    方96年5月7日起至97年12月7日止，每月攤還債務3萬元，並
    以本票擔保，每次還款，甲方退還本票乙張，所剩債務新台
    幣壹佰壹拾萬元整開立本票98年1月7日票號0000000 ，屆期
    再為商榷，短期內償還此金額，惟攤還債務時甲方同意不再
    以任何壓力或通知乙方還款，如未如本票任何一張至97年12
    月7 日參萬元正視同違約，甲方如有上列狀況亦若視同違約
    ，恐空口無憑，特立此據，參法律依據，壹式兩份，甲乙各
    方各執乙份。」就此內容而言，甲方甲○○是債權人，豈有
    債權人單方面承諾每月由債務人攤還債務3 萬元，每次還款
    甲方退還本票乙張，實際上甲方又無收到任何本票，如何退
    還本票乙張？又所謂剩債務新台幣（下同）111 萬元整開立
    本票98年1月7日票號0000000 云云，實際上並無開立這張本
    票。但又謂：「屆期再為商榷，短期間內償還此金額。」本
    票既未開，屆期再商榷，這個債務還能討嗎？又謂：「攤還
    債務時甲方同意不再任何壓力或通知乙方還款。」如此條款
    不等於不還錢嗎？接著謂：「如未如本票任何一張至97年12
    月7 日參萬元正視同違約，甲方如有上述狀況視同違約，恐
    空口無憑，特立此據。參法律依據，壹式兩份，甲乙各方各
    持乙份。」實際上並沒有兩份。雖然不知所云，但切實了解
    的意思是甲方即債權人甲○○，以後不得對債務人丙○○討
    債，向其催討即係違約。以上對切結書的理解，實合於經驗
    法則與論理法則，亦與一般社會通念符合。據此，聲請人雖
    將切結書誤為和解書，被迫簽立聲請人收到5 萬元現金與一
    張15萬元支票，其餘欠款放棄不再追討，實際上與上揭切結
    書內容並無差異。但臺灣高等法院檢察署處分書卻避重就輕
    ，謂無此和解書指為指控無據，實有失出之嫌。因為伊係檢
    察機關負有偵查犯罪之責，雖然告訴人誤切結書為和解書，
    但既有切結書在卷，內容又與告訴人指訴相差不遠，理應發
    回查明事實，卻不予查究輕放，實非正當。再查，此一切結
    書係被告等在見面前即已片面製作，當事人丙○○又始終未
    出面，只由戊○○、乙○○、丁○○3 人，對付弱女子甲○○及老母蕭春江。切結書又由債權人單方面簽名蓋章，債務
    人反而沒有簽名蓋章，依經驗法則債務人比債權人強勢可能
    嗎？本件債權人均應債務人之要求，其怎麼說就怎麼答應，
    怎麼寫就怎麼簽，毫無斟酌的餘地，完全違反社會常理。這
    種行為與一般黑道或討債集團「喬」事情的作法一模一樣，
    任何有常識的人都可以看出端倪，唯有檢察官不會判斷，實
    有失出。徵之上揭最高法院32年上字第657 號判例，被害人
    甲○○所述被害情形，並無瑕疵是實實在在的事實，又有證
    人蕭春江證明屬實，原處分書不採證人蕭春江證言之理由，
    僅係因其係至親又同是被害人，所言難謂無偏頗云云，徵之
    上揭最高法院31年上字第168 號判例，其自由判斷之職權運
    用，顯不合論理上之法則；(二)被告乙○○、丁○○二人非借
    貸關係當事人，據被告丙○○聲稱係在廟裡拜拜認識云云，
    不論如何，伊等之間不過是泛泛之交談不上友誼，依一般經
    驗法則，被告乙○○、丁○○二人怎麼可能就這樣出面「喬
    」事情，並且說現金5 萬元及支票15萬元均係被告乙○○付
    的，有可能嗎？伊等很可能是專門為人擺平債務的人，自非
    善類，否則怎麼可能出面為並無深交的被告丙○○擺平債務
    ？就這一點聲請再議時亦提起應就該二人身分查明，以為佐
    證恐嚇、妨害自由之罪行。但臺灣高等法院檢察署處分書對
    此卻隻字不提，實有失出。蓋告訴人甲○○指被告乙○○嗆
    聲：「今天事情沒有解決妳就出不去」、「伊是縱貫線，係
    苗栗後龍海線。」、「不要再向丙○○追討債務」、「知道
    你家住哪裡」、「包包內隨時都放有阿拉（手槍）」等語。
    之後證之伊等二人身分確實是苗栗後龍人，如果伊等沒有這
    種嗆聲，依當時情況告訴人甲○○並不認識伊等二人怎麼會
    說他嗆聲他是縱貫線的，係苗栗後龍海線的，恰恰符合。伊
    等出聲恐嚇係事實當可推論。按間接事實之本身，雖非證據
    ，然因其具有判斷直接事實存在之作用，故亦有證據之機能
    ，最高法院75年台上字第1822號著有判例。上揭所指被告乙○○、丁○○二人並非善類，臺灣臺北地方法院檢察署不起
    訴處分書僅憑乙○○辯稱：「當場也有寫一張協議書，並沒
    有什麼妨害自由的事情發生。」便輕輕放過，即謂僅以事後
    有限之事證，難為被告不利之認定，未盡調查之能事，實有
    失出；(三)告訴人甲○○因96年4月21日為被告等4人關在交易
    廳，要求出去而出不去並被恐嚇的情形下，被迫簽立切結書
    一紙內容等同收20萬外其餘放棄，心有不甘，本即要追訴刑
    責，惟因生病入院開刀以致延遲。直到恢復健康準備控告時
    ，才應被告丙○○要求，於96年5 月31日在賴青鵬律師見證
    下，推翻96年4 月21日切結書內容由賴律師在該切結書蓋上
    作廢，而另立協議書，約定不依約履行則任由乙方甲○○追
    究詐欺及妨害自由之刑責，被告丙○○亦無異議。就此事實
    而論，如果96年4 月21日無妨害自由、恐嚇被迫簽立切結書
    之情事，雙方之間債務，業已解決，何有再於96年5 月31日
    要再到賴律師處簽立協議書之必要？且在協議書上第五點證
    明，違約時任由甲○○追究詐欺及妨害自由之刑責？雖然被
    告丙○○對於妨害自由乙事有爭執，但這是正常反應，因為
    幾乎沒有一個人會坦承犯行。但如無96年4 月21日之妨害自
    由、恐嚇、被迫簽立切結書，即無96年5 月31日再簽立協議
    書情事甚明。又依一般經驗法則雙方協議解決債務事宜，頂
    多是不履行時同意追究詐欺刑責，不可能同意追究妨害自由
    ，以此96年5 月31日簽立協議書之事實與內容之間接事實，
    實亦得判斷96年4 月21日發生妨害自由、恐嚇之犯行。被告
    等犯行事證已很明顯，臺灣臺北地方法院檢察署竟未予詳查
    即予不起訴處分，聲請再議，臺灣高等法院檢察署又未予詳
    細推敲也不說明理由即予處分，未能伸張正義，實有失出。
    茲依刑事訴訟法第258條之1規定聲請交付審判等語。
三、本件聲請人雖以前揭理由認被告等涉犯妨害自由罪嫌，而向
    本院聲請交付審判。惟按犯罪事實應依證據認定之，無證據
    不得認定犯罪事實，刑事訴訟法第154條第2項定有明文；又
    按告訴人之告訴，係以使被告受刑事訴追為目的，是其陳述
    是否與事實相符，仍應調查其他證據以資審認；而犯罪事實
    之認定，應憑證據，如未能發現相當證據，或證據不足以證
    明，自不能以推測或擬制之方法，以為裁判基礎；另認定不
    利於被告之事實，須依積極證據，苟積極證據不足為不利於
    被告事實之認定時，即應為有利於被告之認定，更不必有何
    有利之證據（最高法院52年台上字第1300號、40年台上字第
    86 號及30年上字第816號判例意旨足資參照）。再者，刑事
    訴訟法第258條之1規定告訴人得向法院聲請交付審判，係新
    增對於「檢察官不起訴或緩起訴裁量權」制衡之一種外部監
    督機制，法院僅就檢察官所為不起訴或緩起訴之處分是否正
    確加以審查，以防止檢察機關濫權，依此立法精神，同法第
    258 條之3第3項規定法院審查聲請交付審判案件時「得為必
    要之調查」，其調查證據之範圍，自應以偵查中曾顯現之證
    據為限，不得就告訴人新提出之證據再為調查，亦不得蒐集
    偵查卷以外之證據，否則將與刑事訴訟法第260 條之再行起
    訴規定，混淆不清。是法院於審查交付審判之聲請有無理由
    時，除認為告訴人所指摘不利被告之事證未經檢察機關詳為
    調查或斟酌，或不起訴處分書所載理由違背經驗法則、論理
    法則或其他證據法則，否則不宜率予裁定交付審判（法院辦
    理刑事訴訟案件應行注意事項第134 項參照）；且法院裁定
    交付審判，即如同檢察官提起公訴，使案件進入審判程序，
    是法院裁定交付審判之前提，必須偵查卷內所存證據已符合
    刑事訴訟法第251條第1項規定「足認被告有犯罪嫌疑」檢察
    官應提起公訴之情形，亦即該案件已跨越起訴門檻，若需再
    為起訴審查，則易生裁判矛盾並造成訴訟遲延。縱或法院對
    於檢察官所認定之基礎事實有不同判斷，但如案件仍須另行
    蒐證偵查始能判斷應否交付審判者，因交付審判審查制度並
    無如同再議救濟制度得為發回原檢察官續行偵查之設計，法
    院仍應依同法第258 條之3第2項前段規定，以聲請無理由裁
    定駁回。
四、本件被告丙○○、戊○○、乙○○、丁○○對於被告丙○○
    於本案發生前尚積欠聲請人即告訴人甲○○約170 萬元，被
    告戊○○邀約聲請人於96年4 月21日見面商談前開債務問題
    ，聲請人即偕同其母親蕭春江於該日10時30分許至臺北市中
    山區○○○路○段72號2樓富隆證券公司赴約，在場之人除聲
    請人、蕭春江外，尚有被告戊○○、乙○○、丁○○在場，
    聲請人、蕭春江到達上址時，該公司鐵捲門確有拉下來，聲
    請人當場有簽立「切結書」1 紙，並收受由被告乙○○所交
    付之5萬元現金及票號0000000號、票面金額15萬元、票載發
    票日為96年4月21日、發票人為乙○○之支票1張，以及被告
    丙○○、戊○○確有於96年5月31日至臺北市○○○路○段95
    號20樓之2 賴青鵬律師事務所內，由被告丙○○與告訴人甲○○共同簽署「協議書」1 紙等情，均不爭執，惟均堅決否
    認有何妨害自由犯行，被告丙○○辯稱：當天我找了乙○○
    幫忙5 萬元，丁○○載乙○○上來臺北，戊○○也是我請她
    過來的，來了之後，本來約在事發地的咖啡廳，後來改到2
    樓我辦公的地方，因為當天是非營業日，我們自然將鐵門拉
    下來，因為告訴人要求更多，所以乙○○又開了15萬元支票
    給告訴人，告訴人所言妨害自由，完全不是事實等語。被告
    戊○○辯稱：因為告訴人跟她母親屢屢來到我這裡，催討丙○○的債務，造成我的困擾，才會在當天約在丙○○的辦公
    處所討論債務，當天只有我跟乙○○與告訴人母女討論債務
    ，丁○○是載乙○○上來的，丙○○在辦公室裡面，我只是
    幫前夫丙○○協調債務，我並沒有妨害自由的行為等語。被
    告乙○○辯稱：一開始丙○○只想跟我借5 萬元，我為了確
    定是否有該筆帳務，所以才會與丙○○、戊○○至告訴人公
    司瞭解，但告訴人一直說她生活很苦，我就開了15萬元支票
    給她，我跟丙○○是同修的師兄弟，我就借錢給他，他們當
    場有寫一張協議書，希望他們能夠圓滿解決此事，我沒有恐
    嚇告訴人等語。被告丁○○則辯稱：因為我大哥乙○○不清
    楚臺北的路，所以我載他到臺北，我不瞭解他們之間的事情
    ，我沒有恐嚇告訴人等語。經查：
  (一)證人即告訴人於98年1月9日警詢時證稱：（妳及妳母親蕭春
    江遭丙○○等人妨害自由的方式為何？）我進入臺北市中山
    區○○○路○段72號2樓大廳內時，丙○○等人便將電動鐵門
    關上，他說要和我談事情，我當初被他這種行為給嚇傻了，
    只能乖乖聽他的話；（妳及妳母親蕭春江遭丙○○等人恐嚇
    的內容為何？）他老婆戊○○及兩名不知名男子要求我不要
    再向丙○○追討欠我的債務，該兩名男子稱知道我家的住址
    ，並威脅我說她的皮包內隨時都放有阿拉（手槍），逼我寫
    下同意書要我簽名同意不再追討丙○○欠我的債務等語；嗣
    於檢察官98年5 月12日訊問時亦證稱：（你們彼此間有何債
    務糾紛？）丙○○是我上司，曾經向我借200 多萬元，還開
    本票給我，但是都遲遲沒有還我；（被告等是如何恐嚇你？
    時間、地點與過程？）是96年4月21日，在南京東路2段72號
    2 樓，我跟丙○○上班的地方；（被告等說什麼話或做什麼
    動作來恐嚇你？）是賴女約我到公司，並且叫我上2 樓公司
    ，我進去時，我媽媽蕭春江陪我去，我到樓上時沒看到人，
    我走到裡面去找人，就聽到鐵門拉下來的聲音，我很害怕，
    賴女跟乙○○、丁○○就出來，我說我要出去，為何要關鐵
    門，他們就跟我談1 小時，他們強迫我寫切結書，在談判過
    程中，有1 個光頭的男子，我無法確認是否是乙○○，他說
    他皮包裡面有「阿拉」，所以我很害怕，所以切結書內容我
    沒有看就簽了，而且丙○○都沒有出現等語。惟證人即告訴
    人之母蕭春江於98年6月19日檢察官訊問時則證稱：（96年4
    月21日有無陪同告訴人前往南京東路2段72號2樓？）有；（
    目的為何？）我女兒跟我講，是她主管要找她講話，要討論
    債務問題，是賴女打電話約我女兒去的，我陪她去這個地點
    2 樓；（過程如何？發生何事？）我跟我女兒進去，裡面沒
    有人，我跟我女兒走到我女兒辦公的位置，我就聽到鐵門關
    起來的聲音，我嚇一跳，回頭看到2 個男人及賴女，他就說
    要跟我們討論事情，有個男的說他是縱貫線的，要我們聽他
    的話，他的背包裡有「阿拉」，要還多少要看他高興，他跟
    我女兒談，說先拿15萬元給我女兒，以後不要再囉唆，從11
    點關我們到12點多才離開等語，雖就主要情節上，證人甲○○與蕭春江所證述之內容大致相符，惟證人甲○○與蕭春江
    係屬母女關係，誼屬至親，若被告丙○○等人妨害自由之事
    實屬實，蕭春江尚且亦為本案之被害人而具有利害關係，已
    非單純證人可比；更何況，證人甲○○於警詢、檢察官訊問
    時均未證及被告乙○○或丁○○有出言恫稱伊是「縱貫線」
    的等語，而證人甲○○與被告乙○○、丁○○於98年5 月12
    日同時接受檢察官訊問，應已得悉被告乙○○、丁○○均屬
    苗栗縣後龍鎮人士，始於98年5 月18日所具之刑事告訴理由
    狀內載述：「乙○○以可怕的口氣說『伊是縱貫線的，係苗
    栗後龍海線的』」等語，證人蕭春江並於上開98年6 月19日
    檢察官訊問時亦提及此情，是證人甲○○與蕭春江所證情節
    是否可信，已非無疑。
  (二)又被告丙○○、戊○○雖有於96年5 月31日至臺北市○○○
    路○段95號20樓之2賴青鵬律師事務所內，由被告丙○○與告
    訴人甲○○共同簽署「協議書」1 紙，其上並載明「茲就前
    款及96年4 月21日妨害自由事件，雙方達成協議條款如下」
    、「甲方（按：指丙○○）如違反第二、三條及第四條之約
    定，則任由乙方（按：指甲○○）追究詐欺及妨害自由之刑
    責，絕無異議」等語。惟證人賴青鵬於檢察官訊問時證稱：
    （提示卷附協議書1 份，是否為你所見證？時間、地點？）
    是的，時間是96年5月31日在我羅斯福路2段95號20樓之2 的
    辦公室內，當初是蕭春江找我做見證，她說丙○○要到我辦
    公室協議，告訴我說是她女兒與她主管間有債務糾紛，而且
    在96年4 月21日在證券公司有妨害自由的情事，雙方有達成
    協議，要來辦公室協議，那天是蕭女跟她女兒先到，丙○○
    及賴女後來才到，加我共5 人，他們先談，一開始告訴人林
    女說要告丙○○妨害自由的事，以及被逼寫切結書的事，丙○○說先還30萬元，每月還3 萬元，等領到勞保給付時會一
    次還清，當時丙○○及賴女提出的條件是希望不要告他們，
    他們會依約履行，所以才在第5 條約定不履行要追究刑責；
    （見證過程中，被告等有無承認96年4月21日在南京東路2段
    72號2 樓內妨害告訴人等自由？）他們有討論到妨害自由的
    情形，但我不記得他們有無承認有妨害自由的情況等語，是
    並無證據證明被告丙○○、戊○○有於該日簽署協議書時坦
    承對甲○○、蕭春江妨害自由之事實，且該協議書上並未具
    體載明被告丙○○、戊○○有如何之妨害自由事實，被告丙○○並非法律專業人士，其是否能正確理解如何之行為可構
    成刑法妨害自由之犯行而在上開協議書上簽名，當非無疑，
    自不能以其於載明上開字語之協議書上簽名，即認其承認有
    妨害自由之犯行，否則於同份協議書上亦載明告訴人於被告
    丙○○不履行契約時，得追究被告丙○○之「詐欺」刑責，
    是否亦能逕認被告丙○○亦承認其對於甲○○有詐欺之犯行
    ？是本件亦難據前開協議書之內容而逕認被告丙○○等人確
    有告訴人所指之妨害自由犯行。
  (三)再依被告戊○○於檢察官訊問時供稱：因為告訴人跟她母親
    屢屢來到我這裡，催討丙○○的債務，造成我的困擾，才會
    在當天約在丙○○的辦公處所討論債務等語，而依96年4 月
    21日告訴人所簽署的切結書中亦載明「惟攤還債務時，甲方
    同意不再以任何壓力或通知乙方還款... 甲方如有上列狀況
    ，亦若視同違約」等語，顯然被告丙○○、戊○○方面對於
    告訴人屢屢催討債務之舉似乎不堪其擾，並以要求告訴人不
    再以任何壓力或通知還款列為契約約定條文，告訴人若有違
    反尚且構成違約行為，再加上前開切結書上乙方（按：指丙○○）並未簽名，復約定「所剩債務新台幣壹佰壹拾萬元整
    開立本票98年1月7日票號0000000 ，屆期再為商榷」等語，
    對於111 萬元債務之處理並未臻明確，則被告丙○○願意再
    於96年5 月31日重新與告訴人簽立上揭載明不利於己字語之
    協議書，以免遭告訴人屢屢催討之情，亦非無可能，是亦難
    以被告丙○○簽署96年5 月31日協議書之舉，而為不利於被
    告丙○○等人之認定。
  (四)至聲請人又指前開切結書由債權人單方面簽名蓋章，債務人
    反而沒有簽名蓋章，依經驗法則債務人比債權人強勢可能嗎
    ？本件債權人均應債務人之要求，其怎麼說就怎麼答應，怎
    麼寫就怎麼簽，毫無斟酌的餘地，完全違反社會常理，這種
    行為與一般黑道或討債集團「喬」事情的作法一模一樣等語
    ，而認檢察官不起訴處分為不當一節，經查，被告丙○○與
    告訴人間之債務餘額尚有約170 萬元，已如前述，而依上開
    切結書所載（雖未載明債務人姓名，惟上開切結書是於96年
    4 月21日在富隆證券公司內所簽立，其上所載之債務金額復
    屬被告丙○○與告訴人間之債務餘額，是債務人應可特定為
    係被告丙○○），亦係就債務餘額全額而為約定處理方式，
    並無要求告訴人放棄部分債權金額而不為追索，而分期償還
    之期限利益約定既有利於債務人丙○○，自應由債權人即告
    訴人簽名認可始有效力，單從切結書上僅有告訴人簽名而無
    被告丙○○之簽名，並無法導出聲請人所指「債權人均應債
    務人之要求，其怎麼說就怎麼答應，怎麼寫就怎麼簽，毫無
    斟酌的餘地」、「與一般黑道或討債集團喬事情的作法一模
    一樣」之結論，是聲請人所開所陳，亦難謂有據。
五、綜上所述，本件並無證據證明被告丙○○、戊○○、乙○○
    、丁○○等人確有於96年4 月21日不讓告訴人離開富隆證券
    公司並強逼告訴人簽署切結書之妨害自由犯行，聲請人雖執
    首揭理由認被告丙○○等4 人涉有妨害自由罪嫌，而向本院
    聲請交付審判，惟就全案卷證資料觀之，並未發現有何其他
    積極之證據足以證明被告丙○○等4 人確有聲請人所指述之
    犯行，原不起訴處分就聲請人於偵查中所提出之告訴理由及
    證據予以斟酌後，以被告丙○○等4 人犯罪嫌疑不足為不起
    訴處分，聲請人提起再議，經臺灣高等法院檢察署敘明法律
    上之理由予以指駁，而駁回再議之聲請，並無不合，其所載
    證據取捨及事實認定之理由，並無違背經驗法則與論理法則
    之情事，聲請交付審判意旨猶執前詞認定被告丙○○等4 人
    涉有刑責，自仍未達於起訴之門檻甚明，本件交付審判之聲
    請為無理由，應予駁回。
六、依刑事訴訟法第258 條之3第2項，裁定如主文。
中    華    民    國    98    年    11    月    30    日
                  刑事第四庭    審判長法  官  郭惠玲
                                      法  官  呂政燁
                                      法  官  李明益
以上正本證明與原本無異。
本裁定不得抗告。
                                      書記官  劉穗筠
中    華    民    國    98    年    11    月    30    日
（不得抗告）

司法院資訊處製作；財團法人民間司法改革基金會備份。
